【裁判字號】    95,易,1929
【裁判日期】    951130
【裁判案由】    竊盜
【裁判全文】
臺灣高雄地方法院刑事判決              95年度易字第1929號
公  訴  人  臺灣高雄地方法院檢察署檢察官
被      告  甲○○
                    （現於臺灣高雄第二監獄執行中）
上列被告因竊盜案件，經檢察官提起公訴（95年度偵字第27761
號），嗣因被告就被訴事實為有罪之陳述，經本院告知簡式審判
程序意旨，並聽取公訴人及被告意見後，本院合議庭裁定由受命
法官獨任依簡式審判程序審理，判決如下：
    主  文
甲○○竊盜，累犯，處有期徒刑陸月，如易科罰金，以新臺幣壹
仟元折算壹日。扣案機車鑰匙壹把沒收。
    事  實
一、甲○○前曾分別因毒品、竊盜、毒品案件，經本院以民國89
    年度訴字第887 號、90年度易字第1130號、90年度訴字第15
    28號分別判處有期徒刑6 月、6 月、8 月確定，並經定應執
    行刑及入監接續執行後，於92年1 月27日縮短刑期假釋出監
    ，所餘刑期付保護管束，於92年7 月5 日保護管束期滿執行
    完畢；又分別因毒品、竊盜案件，經本院以92年度訴字第26
    52號、92年度易字第2000號分別判處有期徒刑1 年2 月、7
    月確定，並經定應執行刑及入監執行後，於94年8 月9 日縮
    短刑期假釋出監，所餘刑期付保護管束，於94年9 月15 日
    保護管束期滿執行完畢；再因連續竊盜案件，經本院以95
    易字第1195號於95年10月31日判處有期徒刑8 月，及因竊盜
    案件，經本院以95簡字第6569號審理中。其猶不知悔改，竟
    意圖為自己不法所有之犯意，於95年10月18日19時許，在高
    雄市左營區○○○路國軍525 福利站旁騎樓，徒手以其所有
    之鑰匙1 把發動電門之方式，竊取乙○○所有之車牌號碼MZ
    L- 926號機車1 部得手，供己代步使用。嗣於同年月21日9
    時40分許，甲○○騎乘上開機車行經上開福利站前，為警所
    查獲，並扣得上開機車1 部（已發還被害人）及鑰匙1 把。
二、案經高雄市政府警察局保安警查大隊移送台灣高雄地方法院
    檢察署檢察官偵查起訴。
    理  由
一、本件被告甲○○係犯刑法第320 條第1 項之普通竊盜罪，其
    法定刑俱為死刑、無期徒刑、最輕本刑為3 年以上有期徒刑
    以外之罪，於準備程序進行中，被告就被訴事實為有罪之陳
    述，由受命法官告知簡式審判程序之要旨並聽取其與公訴人
    之意見，經被告同意適用簡式審判程序後，本院亦認無不得
    或不宜改依簡式審判程序進行之處，爰依刑事訴訟法第273
    條之1 第1 項、第284 條之1 規定，本院合議庭裁定裁定本
    件由受命法官獨任進行簡式審判程序，合先敘明。
二、上開犯罪事實，業據被告於本院審理時供承不諱，核與證人
    即被害人乙○○於警訊中之證述內容相符，復有扣押物品目
    錄表、贓物認領保管收據及車籍作業查詢認可資料各1 紙附
    卷足稽，且有扣案之上開機車1 部（已發還被害人）及鑰匙
    1 把可資佐證，足徵被告之自白核與事實相符，堪予採信。
    基上，足認被告確有於上開時地竊取上開機車1 部。本件事
    證明確，被告堪以認定，應依法論科。
三、核被告所為，係犯刑法第320 條第1 項之普通竊盜罪。被告
    前曾分別因毒品、竊盜、毒品案件，經本院以89年度訴字第
    887 號、90年度易字第1130號、90年度訴字第15 28 號分別
    判處有期徒刑6 月、6 月、8 月確定，並經定應執行刑及入
    監接續執行後，於92年1 月27日縮短刑期假釋出監，所餘刑
    期付保護管束，於92年7 月5 日保護管束期滿執行完畢；又
    分別因毒品、竊盜案件，經本院以92年度訴字第26 52 號、
    92年度易字第2000號分別判處有期徒刑1 年2 月、7 月確定
    ，並經定應執行刑及入監執行後，於94年8 月9 日縮短刑期
    假釋出監，所餘刑期付保護管束，於94年9 月15日保護管束
    期滿執行完畢；再因連續竊盜案件，經本院以95易字第1195
    號於95年10月31日判處有期徒刑8 月，及因竊盜案件，經本
    院以95簡字第6569號審理中，有其台灣高等法院被告前案紀
    錄表1 份在卷可查，其於執行完畢後5 年內故意再犯本件有
    期徒刑以上之罪，為累犯，應依刑法第47條規定加重其刑。
    審酌被告素行非佳，有多次竊盜前科，其正值壯年，不思正
    途以獲取所需，率爾竊取他人之財物，危害他人財產安全，
    實屬不該；惟考量其犯罪後坦承犯行，態度尚可，所竊機車
    已發還被害人領回，所生危害已有減輕及其犯罪之動機、目
    的、手段、智識程度等一切情狀，量處如主文所示之刑，另
    據上各情，諭知如主文所示之易科罰金折算標準。又扣案之
    鑰匙1 支，為被告所有供本件犯罪所用之物，爰依刑法第38
    條第1 項第2 款規定，予以宣告沒收。
據上論斷，應依刑事訴訟法第273 之1 第1 項、第299 條第1項
前段，刑法第320 條第1 項、第47條、第41條第1 項前段、第38
條第1 項第2 款，刑法施行法第1 條之1 第1 項、第2 項前段，
判決如主文。
中    華    民    國    95    年    11    月    30    日
                刑事第15庭    法  官  洪乙心
以上證明與原本無異。
如不服本判決，應於判決送達後10日內，向本院提出上訴狀。
中    華    民    國    95    年    11    月    30    日
                              書記官  吳良美
附錄法條：
中華民國刑法第320條
(普通竊盜罪、竊佔罪)
意圖為自己或第三人不法之所有，而竊取他人之動產者，為竊盜
罪，處5 年以下有期徒刑、拘役或500 元以下罰金。
意圖為自己或第三人不法之利益，而竊佔他人之不動產者，依前
項之規定處斷。
前二項之未遂犯罰之。


司法院資訊處製作；財團法人民間司法改革基金會備份。
